【裁判字號】    94,易,587
【裁判日期】    950529
【裁判案由】    違反毒品危害防制條例
【裁判全文】
臺灣新竹地方法院刑事判決               94年度易字第587號
公  訴  人  臺灣新竹地方法院檢察署檢察官
被      告  甲○○
上列被告因違反毒品危害防制條例案件，經檢察官提起公訴（94
年度毒偵字第1331號、第1398號），本院合議庭裁定進行簡式審
判程序，並判決如下：
    主  文
甲○○連續施用第二級毒品，累犯，處有期徒刑陸月，如易科罰
金，以參佰元折算壹日。扣案之第二級毒品安非他命貳包毛重共
計零點捌壹公克，含有安非他命之殘渣袋壹個（因量少無法析離
），均沒收銷燬之，吸食器壹組沒收之。
    事  實
一、甲○○前於民國89年間因施用毒品案件，經臺灣苗栗地方法
    院以89年度毒聲字第681號裁定送觀察勒戒後，因無繼續施
    用毒品之傾向，經臺灣苗栗地方法院檢察署檢察官以89年度
    毒偵字第1017號為不起訴處分確定；復因施用毒品案件，經
    本院以89年度毒聲字第969號裁定送觀察勒戒後，因有繼續
    施用毒品之傾向，再經本院以89年度毒聲字第2039號裁定令
    入戒治處所施以強制戒治1年後，經臺灣新竹地方法院檢察
    署檢察官以89年度毒偵緝字第167號為不起訴處分確定；又
    因施用毒品案件，經本院以91年度毒聲字第1008號裁定令入
    戒治處所施以強制戒治1年，於92年4月23日強制戒治執行完
    畢釋放；而其施用毒品之行為，則經本院以89年度竹東簡字
    第182號判決判處有期徒刑4月確定，於91年9月22日執行完
    畢。嗣再因施用毒品案件，經本院以91年度易字第830號判
    決判處有期徒刑5月確定，於93年6月9日執行完畢。
二、詎甲○○仍不知悔改，又於前開強制戒治執行完畢釋放後之
    5年內，基於施用第二級毒品之概括犯意，自94年6月間某日
    起，至同年7月14日晚上8、9時許止，以平均1天施用1次之
    頻率，及將第二級毒品安非他命置於吸食器上燒烤吸食煙霧
    之方式，在新竹縣市某不詳處所，連續施用第二級毒品安非
    他命多次。嗣分別於(1)94年7月2日晚上7時許，在新竹縣北
    埔鄉南埔村2鄰18號前，(2)94年7月15日晚上6時許，在新竹
    縣橫山鄉○○路○段184巷口為警查獲，並分別扣得甲○○所
    有之(1)安非他命1包毛重0.21公克、吸食器1組，(2)安非他命
    殘渣袋1個、安非他命1包毛重0.6公克而查獲上情。
三、案經新竹縣警察局移請、新竹縣警察局橫山分局報告臺灣新
    竹地方法院檢察署檢察官偵查起訴。
    理  由
一、本件被告甲○○所犯為毒品危害防制條例第10條第2項之施
    用第二級毒品安非他命罪，非死刑、無期徒刑、最輕本刑為
    3年以上有期徒刑之罪，或高等法院管轄第一審之案件，被
    告於本院準備程序進行中，就被訴事實為有罪之陳述，經本
    院合議庭認合於新修正刑事訴訟法第273條之1第1項之規定
    ，裁定進行簡式審判程序，合先敘明。
二、認定犯罪事實所憑之證據及認定之理由：
（一）被告之自白：被告確實有於上述時間，連續施用第二級毒
      品安非他命數次之事實，業據被告於警詢、檢察官訊問時
      、本院準備程序、簡式審理時坦白承認。
（二）尿液檢體代號對照表2件、昭信科技顧問股份有限公司94
      年7月19日、94年8月12日濫用藥物陽性檢體檢驗報告各1
      件，被告為警查獲時所採集之尿液，經鑑驗結果確有第二
      級毒品安非他命陽性反應。
（三）事實欄所示之扣案物及扣案物照片6紙，足以佐證。足證
      被告上開所為認罪之自白，確與事實相符。
（四）被告甲○○曾因施用毒品案件，經2次送觀察勒戒、強制
      戒治，最近一次於91年間，經本院以91年度毒聲字第1008
      號裁定令入戒治處所施以強制戒治，於92年4月23日強制
      戒治執行完畢釋放乙情，有臺灣高等法院被告前案紀錄表
      1件足參。
（五）綜上，事證已臻明確，被告犯行堪予認定。
三、論罪及科刑之審酌：
（一）所犯罪名：
      被告先後多次施用第二級毒品安非他命，所為係犯毒品危
      害防制條例第10條第2項之施用第二級毒品罪。其持有第
      二級毒品安非他命後，進而施用，其持有第二級毒品之低
      度行為，應為施用之高度行為所吸收，爰不另論其持有第
      二級毒品罪。
（二）連續犯：
      被告先後多次施用第二級毒品安非他命犯行，時間緊接，
      手法相同，反覆為之，所犯又係構成要件相同之罪名，顯
      係基於概括犯意為之，應依連續犯之規定以一罪論，並依
      法加重其刑。
（三）累犯：
      被告於91年間再因施用毒品案件，經本院以91年度易字第
      830號判決判處有期徒刑5月確定，於93年6月9日執行完畢
      之事實，有上開臺灣高等法院被告全國前案紀錄表、臺灣
      新竹地方法院檢察署被告刑案資料查註記錄在卷可稽，其
      於有期徒刑執行完畢後5年以內再犯本件有期徒刑以上之
      本罪，為累犯，應依法加重其刑，並應依法遞加重其刑。
（四）量刑：
      爰審酌被告素行不佳，數次接受觀察勒戒、強制戒治，仍
      再犯本件，顯然自制力甚為薄弱，惟念其所為僅戕害自身
      身心健康，且犯罪手段、情節及所生危害均尚非重大，犯
      罪後已於本院審理時坦承犯行，態度尚稱良好，且目前懷
      孕6月餘等一切情狀，量處如主文所示之刑，並諭知易科
      罰金之折算標準。
四、沒收：
    扣案之第二級毒品安非他命2包毛重共計0.81公克，含有安
    非他命之殘渣袋1個（因量少無法析離），均應依法沒收銷
    燬之；至扣案之吸食器1組，為被告所有且供被告施用毒品
    之用，業據被告自承在卷，亦應依法宣告沒收之。
五、適用之法律：
（一）刑事訴訟法第273條之1第1項、第299條第1項前段。
（二）毒品危害防制條例第10條第2項、第18條第1項前段。
（三）刑法第11條、第56條、第47條、第41條第1項、第38條第1
      項第2款。
（四）罰金罰鍰提高標準條例第2條。
本案經檢察官傅伊君到庭執行職務。
中    華    民    國    95    年    5     月    29    日
                        刑事第六庭法  官   魏瑞紅
以上正本證明與原本無異。
如不服本判決，應於判決送達後十日內向本院提出上訴狀（應附
繕本）上訴於臺灣高等法院。
中    華    民    國    95    年    5     月    29    日
                                  書記官   吳月華
附錄本案論罪科刑法條全文：
毒品危害防制條例第10條第2項
施用第二級毒品者，處3年以下有期徒刑。


司法院資訊處製作；財團法人民間司法改革基金會備份。
